it: Sistema di risposta dello yo-yo: Sughero/pelle; O-ring; Pad; Adesivi di risposta; Silicone (fluido); Altro
zh-CN: 溜溜球响应系统: 软木/皮革; O 型圈; 垫片; 回收贴纸; 硅胶（流动性）; 其他
nb: Jojo-responssystem: Kork/lær; O-ring; Puter; Responsklistremerker; Silikon (flytende); Annet
sk-SK: Systém reakcie jojo: Korok/koža; O-krúžok; Podložky; Návratové nálepky; Silikón (tekutý); Iné
da: Response-system for yo-yo: Kork/læder; O-ring; Pads; Respons-klistermærker; Silikone (flydende); Andet
fi: Jojon responsiivisuusmekanismi: Korkki/nahka; O-rengas; Tyynyt; Kitkatarrat; Silikoni (juokseva); Muu
en: Yo-yo response system: Cork/leather; O-ring; Pads; Response stickers; Silicone (flowable); Other
pt-PT: Sistema de resposta do ioiô: Cortiça/couro; O-ring; Almofadas; Autocolantes de resposta; Silicone (fluido); Outro
es: Sistema de respuesta del yo-yo: Corcho/cuero; Junta tórica; Almohadillas; Pegatinas de respuesta; Silicona (fluida); Otro
cs: Odezvový systém jo-jo: Korek/kůže; O-kroužek; Podložky; Návratové nálepky; Silikon (tekutý); Jiné
el: Σύστημα απόκρισης γιο-γιο: Φελλός/δέρμα; Δακτύλιος O-ring; Τακάκια; Αυτοκόλλητα απόκρισης; Σιλικόνη (ρευστή); Άλλο
tr: Yo-yo tepki sistemi: Mantar/deri; O-ring; Pedler; Tepki çıkartmaları; Silikon (akışkan); Diğer
de: Jojo-Reaktionssystem: Kork/Leder; O-Ring; Pads; Response-Sticker; Silikon (fließfähig); Sonstige
zh-TW: 溜溜球球回收系統: 軟木/皮革; O 型環; 膠貼; 回收貼紙; 矽膠 (流動性); 其他
bg-BG: Йо-йо система за реакция: Корко/кожа; О-пръстен; Подложки; Стикери за реакция; Силикон (течен); Други
sv: Jojo – responssystem: Kork/läder; O-ring; Kuddar; Responsklistermärken; Silikon (flytande); Övrigt
vi: Hệ thống phản hồi Yo-yo: Nút bần/da; Vòng chữ O; Miếng đệm; Nhãn dán ma sát; Silicon (dạng lỏng); Khác
lt-LT: Jojo grįžimo sistema: Kamštiena / oda; O-žiedas; Pagalvėlės; Grįžtamojo ryšio lipdukai; Silikonas (skystas); Kita
pt-BR: Ioiô sistema de resposta: Cortiça/couro; O-ring; Pads; Adesivos de resposta; Silicone (fluido); Outros
pl: System powrotu jojo: Korek/skóra; O-ring; Podkładki; Naklejki systemu hamulcowego; Silikon (płynny); Inne
th: ระบบตอบสนองแบบโยโย่: ไม้ก๊อก/หนัง; โอริง; แผ่นรอง; สติกเกอร์รีสปอนส์; ซิลิโคน (แบบไหล); อื่นๆ
ja: ヨーヨー応答システム: コルク/レザー; O リング; パッド; レスポンスステッカー; シリコン (流し込み); その他
hr-HR: Sustav za odgovor jo-jo: Pluto / koža; O-prsten; Jastučići; Naljepnice za povrat; Silikon (tekući); Ostalo
ru: Система возврата йо-йо: Пробка/кожа; Уплотнительное кольцо (O-ring); Пэды; Тормозные наклейки; Силикон (жидкий); Другая
nl: Responssysteem van de jojo: Kurk/leer; O-ring; Pads; Responsestickers; Siliconen (vloeibaar); Overig
fr: Mécanisme de réponse du yo-yo: Liège/cuir; Joint torique; Plaquettes; Autocollants de réponse; Silicone (fluide); Autre
sl-SI: Odzivni sistem jo-joja: Pluta/usnje; O-obroček; Blazinice; Odzivne nalepke; Silikon (tekoči); Drugo
hu: Jojó válaszrendszere: Parafa/bőr; O-gyűrű; Betétek; Visszahúzó matricák; Szilikon (folyékony); Egyéb
ro-RO: Sistemul de răspuns pentru yo-yo: Plută/piele; Inel O; Paduri; Autocolante de răspuns; Silicon (fluid); Altele
ko: 요요 반응 체계: 코르크/가죽; O-링; 패드; 반응 스티커; 실리콘(흐름성); 기타